臺灣彰化地方法院刑事判決　　　　　　　　　　　　九十三年度易字第一七二號
　　公　訴　人　臺灣彰化地方法院檢察署檢察官
　　被　　　告　庚○○
右列被告因竊盜案件，經檢察官提起公訴（九十三年度偵字第七一四三號）及移送併
案審理（九十三年度偵字第八六四九、八○五二、九二五二、九二五三號及九十四年
度偵字第一五五四號），被告於準備程序期日就被訴事實為有罪之陳述，經本院合議
庭裁定由受命法官獨任進行簡式審判程序，判決如左：
    主  文
庚○○以犯竊盜罪為常業，累犯，處有期徒刑壹年伍月，並應於刑之執行前令入勞動
場所強制工作年。信用卡簽帳單持卡人存根聯壹紙（包括偽造之「辛○○」署押壹
枚）、信用卡簽帳單特約商店存根聯上偽造之「辛○○」署押壹枚均沒收。
    事  實
一、庚○○前因竊盜案件，於民國九十二年七月十七日經本院以九十二年度易字第三
    二六號判處有期徒刑十月確定，甫於九十三年三月二十九日執行完畢；又因竊盜
    案件，於九十三年八月三十一日經本院以九十三年易字第七七六號判處有期徒刑
    六月，並於同年九月二十日確定，正在執行中。猶不知悔改，因缺錢花用，竟意
    圖為自己不法之所有，並基於常業之犯意，自九十三年九月五日起，至同年十一
    月十三日止，於短短二個月又八天之期間內，先後於附表一所示之時間、地點，
    於白天或夜間侵入住宅徒手竊取己○○等人如附表一所示之財物（詳細犯罪時間
    、犯罪地點、犯罪方法、被害人及竊得財物均如附表一所示，其中白天侵入住宅
    部份除附表一編號十外，均未據告訴）共十次；其中並於竊得如附表一編號十所
    示辛○○所持有之信用卡（聯邦銀行所發行之ＶＩＳＡ卡，卡號：
    0000000000000000號）後，復基於行使偽造私文書及詐欺取財之概括犯意，(1)先
    於九十三年十一月十三日下午三時五十一分許，在位於彰化縣彰化市○○街五十
    四號之「金德光銀樓」內，佯為該信用卡真正持有人，而以該信用卡刷卡購買價
    格為新臺幣（下同）三千六百八十元之ＫＩＴＴＹ貓金墜子一只，並於簽帳單顧
    客存根聯之持卡人簽名欄上偽簽「辛○○」之署押二枚（因簽帳單為一式二聯，
    即持卡人存根聯及特約商店存根聯，採複寫方法，故在簽帳單之持卡人存根聯上
    偽簽之署押，即同時複寫於該簽帳單之特約商店存根聯上），以表示確認交易金
    額與標的及同意簽帳消費之意，作為特約商店經由收單銀行向聯邦銀行請款之用
    ，而偽造私文書，並將該偽造完成之簽帳單交付予金德光銀樓之負責人黃漢華持
    以行使，致黃漢華陷於錯誤，而交付前開ＫＩＴＴＹ貓金墜子一只，足以生損害
    於辛○○、金德光銀樓與發卡之聯邦銀行對於客戶使用信用卡消費管理之正確性
    ；(2)又於同日下午四時一分許，在同前之銀樓，再次持該信用卡購買價格為六千
    零八十元之金飾，然因同一張信用卡不能連續刷卡購買金飾二次而未能完成該筆
    刷卡交易，並經金德光銀樓負責人黃漢華當場撕毀簽帳單，致其未取得所購買之
    金飾等財物而不遂。庚○○於詐得前開ＫＩＴＴＹ貓金墜子一只離開金德光銀樓
    後，隨即轉往位於彰化縣彰化市○○街九十八號之「晟豐銀樓」，將該金墜子出
    售予不知情之晟豐銀樓負責人汪淑琴，而取得現金二千五百三十元。嗣分別於附
    表二所示之時間、地點為警查獲，並查獲如附表二所示之財物。
二、案經彰化縣警察局和美分局報請臺灣彰化地方法院檢察署檢察官偵查起訴及移送
    併案審理，及被害人辛○○訴由彰化縣警察局彰化分局，及員林分局分別報請臺
    灣彰化地方法院檢察署檢察官移送併案審理。
    理  由
一、被告庚○○於準備程序中，先就右揭犯罪事實為有罪之陳述，且所犯係死刑、無
    期徒刑、最輕本刑為三年以上有期徒刑以外之罪，經本院合議庭依刑事訴訟法第
    二百七十三條之一第一項之規定，裁定由法官一人獨任進行簡式審判程序，合先
    敘明。
二、右揭事實業據被告於審理時坦承不諱，核與告訴人辛○○、被害人己○○、葉蔡
    年、壬○○、丙○○、丁○○、戊○○、丑○○、子○○○、乙○○於警詢時
    之指述、及證人呂碧雲、黃政達、黃漢華、汪淑琴、張棟荃、阮子芩、阮冠謀於
    警詢中證述之情節大致相符，並有贓物認領保管收據三紙、監視器翻拍照片二幀
    、晟豐銀樓金飾買入登記簿及金德光珠寶銀樓之信用卡簽帳單各一紙附卷可稽，
    此外，復有ＫＩＴＴＹ貓金墜子一只扣案可資佐證，足徵被告自白與事實相符，
    應堪採信。本件事證明確，被告犯行堪以認定。
三、按刑法上所謂常業犯，係指反覆以同種類行為為目的之社會活動之職業性犯罪而
    言，亦即恃犯罪所得維生，至於犯罪時間長短、所得多寡、是否恃此為唯一謀生
    職業，均非所問。查本件被告於本院審理中自承其並無工作，生活費除向家人及
    親戚索取借用外，均以竊盜所得支應等語（參本院九十四年一月二十四日審判筆
    錄第六頁），參以其自九十三年十月五日起，至同年十一月十三日止，於短短二
    個月又八天之期間內，連續竊取他人財物達十次等情，足見其確係恃此維生；次
    按刑法第三百二十二條所謂「以犯竊盜罪為常業者」，應包括所犯為刑法第三百
    二十條普通竊盜罪及第三百二十一條加重竊盜罪之竊盜犯行，又夜間侵入住宅竊
    盜之加重竊盜犯行，本質即含有侵入住宅之內涵，自毋庸在加重竊盜罪外，另論
    以侵入住宅罪，是本件如附表一編號一、四、五、八所示之夜間侵入住宅竊盜犯
    行，均無另論侵入住宅罪之必要。被告以犯如附表一所示之普通竊盜及加重竊盜
    犯行為常業，核其所為，係犯刑法第三百二十二條之常業竊盜罪；所為如附表一
    編號十所示未經許可侵入辛○○住宅之犯行，係犯同法第三百零六條第一項之侵
    入住宅罪；所為如前開犯罪事實(1)所示盜刷辛○○之信用卡購物之犯行，係犯同
    法第二百十六條、第二百十條之行使偽造私文書罪及第三百三十九條第一項之詐
    欺取財既遂罪；所為如前開犯罪事實(2)所示盜用辛○○之信用卡購物之犯行，係
    犯同法第三百三十九條第三項、第一項之詐欺取財未遂罪。本件檢察官起訴之法
    條雖為刑法第三百二十條第一項之竊盜罪，惟業經公訴檢察官於本院審判程序中
    當庭更正起訴法條為同法第三百二十二條之常業竊盜罪，並經本院當庭告知被告
    ，附此敘明。至檢察官移送併辦意旨雖認被告就如附表一編號七、八之竊盜犯行
    ，與張棟荃有犯意聯絡及行為分擔，為共同正犯，惟業據被告堅詞否認，辯稱：
    伊係向張棟荃佯稱去找朋友，張棟荃僅是騎乘機車搭載伊前往，並不知道伊去行
    竊等語，核與證人張棟荃證述相符，此外，又查無其他積極證據足以證明張棟荃
    就此二件竊盜犯行與被告有犯意聯絡及行為分擔，尚難僅因犯罪當天張棟荃有搭
    載被告前往犯罪地點附近之事實，遽認渠等為共同正犯，併此敘明。被告於信用
    卡簽帳單偽上造辛○○署押之行為，係偽造私文書之階段行為，而偽造私文書後
    復持以行使，偽造私文書之低度行為為行使之高度行為所吸收，均不另論罪。其
    先後二次詐欺取財既遂、未遂犯行，時間緊接，所犯係構成要件相同之罪，顯係
    基於概括犯意反覆為之，應依連續犯規定，從一重以詐欺取財既遂罪論。被告所
    犯行使偽造私文書及連續詐欺取財既遂罪間，有方法、結果之牽連犯關係，應依
    刑法第五十五條之規定，從一重以連續詐欺取財既遂罪論處；又所犯常業竊盜、
    侵入住宅及連續詐欺取財既遂罪間，有方法、結果之牽連犯關係，應依刑法第五
    十五條之規定，從一重以常業竊盜罪論處。前揭犯罪事實中，除如附表一編號二
    所示之竊盜犯行外，其餘犯行雖均未據檢察官起訴，惟該部分竊盜犯行與檢察官
    起訴之犯行，有連續竊盜之裁判上一罪關係，且經檢察官移送併案審理，另附表
    一編號十無故侵入他人住宅之犯行，與前開犯罪事實(1)(2)所示之行使偽造私文書
    及詐欺取財之犯行，雖亦均未據檢察官起訴，惟此部分犯罪業據告訴人辛○○於
    警詢中提出告訴，有警詢筆錄可憑，且均與經本院論罪之常業竊盜犯行有牽連犯
    之裁判上一罪關係，並經檢察官移送併案審理，本於審判不可分之原則，均為起
    訴效力所及，本院自應併予審理，附此敘明。又查被告前因竊盜案件，經本院以
    九十二年度易字第三二六號判處有期徒刑十月確定，已於九十三年三月二十九日
    執行完畢施用，有臺灣高等法院被告全國前案紀錄表在卷足參，其受有期徒刑之
    執行完畢，五年內再犯有期徒刑以上之罪，為累犯，應依法加重其刑。爰審酌被
    告不思循正當途徑自力謀生，竟以竊盜犯行營生，惟其竊取財物之價值非鉅，且
    犯罪後於偵審中均坦承犯行，犯後態度尚稱良好等一切情狀，量處如主文所示之
    刑，以示懲儆。扣案之信用卡簽帳單之持卡人存根聯一紙，係被告所有並因犯罪
    所得之物，應依刑法第三十八條第一項第三款之規定，宣告沒收之（又該等私文
    書上由被告所偽造之「辛○○」署押一枚，因所附麗之私文書已整份宣告沒收，
    爰不予重複宣告沒收）；另因複寫作用而在信用卡簽帳單特約商店存根聯上所偽
    造之「辛○○」署押一枚，因特約商店存根聯係由特約商店所管領持有，已非被
    告所有之物，核與刑法第三十八條第三項之規定不合，惟其上為被告所偽造之「
    辛○○」署押一枚，雖未扣案，但既無證據證明業已滅失，自應依刑法第二百十
    九條之規定宣告沒收之。至扣案之ＫＩＴＴＹ貓金墜子一只，按刑法第六十條第
    三款（即現行刑法第三十八條第一項第三款）所載因犯罪所得之物，按照同法第
    六十二條第一項後段（即現行刑法第三十八條第三項前段）規定，以屬於犯人者
    為限，始得沒收，則第三人對於該物在法律上得主張權利者，自不在得沒收之列
    （最高法院二十一年上字第五八九號判例參照），是該物雖為被告犯罪所得之物
    ，然既係被告對金德光銀樓負責人黃漢華詐得之財物，被害人對被告仍可依民事
    法律關係請求返還該物，為保障被害人之求償權，自不得併予宣告沒收，附此敘
    明。又被告為十八歲以上之人，前甫因連續加重竊盜案件經本院判處有期徒刑十
    月確定，而於九十三年三月二十九日執行完畢，竟於出監後隨即於同年七月七日
    再犯竊盜犯行，經本院於同年八月三十一日判處有期徒刑六月，詎仍不思悔改，
    又自同年九月五日起至同年十一月十三日止，連續竊取他人財物達十次之多（另
    於九十三年八月十五日亦犯有一件竊盜犯行，惟已為前判決之既判力效力所及，
    詳後述），足認被告顯以犯竊盜罪為常業，且於該期間內雖分別於九十三年九月
    十六日及十一月十二日二次為警查獲，仍未能停止其竊盜犯行，復於同年十一月
    十三日再犯如附表一編號十之犯行，而為警再次查獲，嗣始因臺灣彰化地方法院
    檢察署檢察官將其送監執行他案，方有效阻止其再犯竊盜犯行，顯見僅藉刑之執
    行確實不足以徹底根絕惡性，應藉由保安處分之強制力，令其參與勞動，訓練其
    職業技能並養成勞動習慣，改正不良習性，使之將來能適應社會生活，爰依竊盜
    犯贓物犯保安處分條例第三條第一項第二款之規定，併予諭知應於刑之執行前令
    入勞動場所強制工作三年，以收矯治之效。
五、另移送併辦意旨（臺灣彰化地方法院檢察署九十三年度偵字第九二五二、九二五
    三號）略以：被告於九十三年八月十五日上午九時許，在彰化縣和美鎮○○路二
    十七號，徒手竊取被害人甲○○放置於該屋內之手機一支，因認被告犯刑法第三
    百二十條第一項之竊盜罪嫌，移請本院與前揭已起訴論罪科刑部分一併審理等語
    。惟按案件有曾經判決確定者，檢察官應為不起訴之處分，法院則應諭知免訴之
    判決，刑事訴訟法第二百五十二條第一款、第三百零二條第一款分別定有明文；
    次按確定判決之既判力，應及於最後審理事實法院宣示判決時已發生之全部犯罪
    事實，然若在最後審理事實法院宣示判決後，始行發生之事實，既非該法院所得
    審判，即為該案判決之既判力所不能及（最高法院三十二年上字第二五七八號判
    例參照）。查被告前因於九十三年七月七日侵入他人住宅竊取皮夾一個之竊盜犯
    行，經本院於九十三年八月三十一日判處有期徒刑六月，已於同年九月二十日因
    未提起上訴確定，則本件移送併案審理之竊盜犯行既在前揭確定判決最後事實審
    判決宣示日前所為，且與前揭經判決確定之竊盜犯行，時間緊接，犯罪手法相同
    ，所犯為構成要件相同之罪，顯係基於概括犯意反覆為之，應為裁判上一罪之連
    續犯，而為前案確定判決之既判力效力所及，本院自不得併與審理，爰退由臺灣
    彰化地方法院檢察署另為適法之處理。
據上論斷，應依刑事訴訟法第第二百七十三條之一第一項、第二百九十九條第一項前
段，刑法第五十六條、第三百二十二條、第三百零六條第一項、第二百十六條、第二
百十條、第三百三十九條第一項、第五十五條、第四十七條、第二百十九條、第三十
八條第一項第三款，罰金罰鍰提高標準條例第一條前段，竊盜犯贓物犯保安處分條例
第三條第一項第二款、第四條、第五條第一項前段，判決如主文。
本案經檢察官癸○○到庭執行職務。
中      華      民      國    九十四    年      三      月    三十一    日
                                台灣彰化地方法院刑事第一庭
                                    法      官  吳  永  梁
右正本證明與原本無異。
如不服本判決，應於送達後十日內向本院提出上訴狀（須附繕本）。
告訴人或被害人對於判決如有不服具備理由請求檢察官上訴者，其上訴期間之計算係
以檢察官收受判決正本之日期為準。
                                    法院書記官  陳  美  敏
中      華      民      國    九十四    年      四      月      一      日
附錄本案所犯法條全文所犯法條
中華民國刑法第三百二十二條
以犯竊盜罪為常業者，處一年以上七年以下有期徒刑。
中華民國刑法第三百零六條
無故侵入他人住宅、建築物或附連圍繞之土地或船艦者，處一年以下有期
徒刑、拘役或三百元以下罰金。
無故隱匿其內，或受退去之要求而仍留滯者，亦同。
中華民國刑法第二百一十六條
行使第二百十條至第二百十五條之文書者，依偽造、變造文書或登載不實
事項或使登載不實事項之規定處斷。
中華民國刑法第二百一十條
偽造、變造私文書，足以生損害於公眾或他人者，處五年以下有期徒刑。
中華民國刑法第三百三十九條
意圖為自己或第三人不法之所有，以詐術使人將本人或第三人之物交付者
，處五年以下有期徒刑、拘役或科或併科一千元以下罰金。
以前項方法得財產上不法之利益或使第三人得之者，亦同。
前二項之未遂犯罰之。
附表一
┌──┬───────┬───────┬───┬─────────┬─────────┐
│編號│   犯罪時間   │   犯罪地點   │被害人│     犯罪方法     │     所得財物     │
├──┼───────┼───────┼───┼─────────┼─────────┤
│一  │九十三年九月五│彰化縣和美鎮柑│己○○│從後門（未上鎖）侵│金牌一面（約一錢）│
│    │日凌晨三時許  │井里東明路四十│      │入住宅後徒手竊取屋│及外褲內皮包一只，│
│    │              │三巷三十九號  │      │內財物            │內有現金新台幣五千│
│    │              │              │      │                  │元                │
├──┼───────┼───────┼───┼─────────┼─────────┤
│二  │九十三年九月十│彰化縣和美鎮犁│葉蔡│趁被害人走進廚房時│現金新台幣四千三百│
│    │六日十四時二十│盛里彰新路二段│年    │，徒手竊取放置於商│元                │
│    │五分許        │四六一號之明興│      │店抽屜內現金後，佯│                  │
│    │              │商行          │      │裝詢問店內物品價格│                  │
│    │              │              │      │後離去            │                  │
├──┼───────┼───────┼───┼─────────┼─────────┤
│三  │九十三年十月四│彰化縣和美鎮新│壬○○│佯稱找被害人為由而│現金新台幣七百元及│
│    │日十七時四十分│庄里東發路一七│      │得其母之同意進入屋│ＯＫＫＷＡＰ１６３│
│    │許            │六巷五號      │      │內，並趁其母不知，│手機一支          │
│    │              │              │      │徒手竊取三樓房間內│                  │
│    │              │              │      │壬○○所有之財物  │                  │
├──┼───────┼───────┼───┼─────────┼─────────┤
│四  │九十三年十月十│彰化縣和美鎮和│丙○○│從大門（未上鎖）侵│書包一個及皮包一只│
│    │八日十九時許  │東里彰美路五段│      │入住宅後徒手竊取該│，內有現金新台幣二│
│    │              │一○八巷十七號│      │屋客廳桌上之財物  │百元、其母國民身分│
│    │              │              │      │                  │證一枚、汽機車駕照│
│    │              │              │      │                  │三枚、健保卡二枚、│
│    │              │              │      │                  │汽機車行照二枚、學│
│    │              │              │      │                  │生證一張及手機二支│
├──┼───────┼───────┼───┼─────────┼─────────┤
│五  │九十三年十月二│彰化縣和美鎮彰│乙○○│從大門（未上鎖）侵│Ｐanasonic ＣＤ８ │
│    │十三日二十二時│美路三段三五九│      │入住宅後徒手竊取財│８手機一支。嗣將前│
│    │四十分許      │號            │      │物                │開手機賣予不知情之│
│    │              │              │      │                  │阮冠謀，得款新台幣│
│    │              │              │      │                  │三千元            │
├──┼───────┼───────┼───┼─────────┼─────────┤
│六  │九十三年十月二│彰化縣和美鎮鐵│丁○○│從大門（未上鎖）侵│金牌二面（約二錢）│
│    │十五日九時許  │山里鎮東路二四│      │入住宅後徒手竊取屋│                  │
│    │              │七之一號      │      │內財物後          │                  │
├──┼───────┼───────┼───┼─────────┼─────────┤
│七  │九十三年十月二│彰化縣和美鎮嘉│戊○○│以佯稱尋人為由進入│現金新台幣二千三百│
│    │十六日十七時五│犁里彰和路二段│      │工廠，再趁機從工廠│元                │
│    │十五分許      │七○四號      │      │後面住屋之大門（未│                  │
│    │              │              │      │上鎖）侵入住宅後，│                  │
│    │              │              │      │徒手竊取放置該屋辦│                  │
│    │              │              │      │公桌上之財物      │                  │
├──┼───────┼───────┼───┼─────────┼─────────┤
│八  │九十三年十月二│彰化縣和美鎮鐵│丑○○│從大門（未上鎖）侵│現金新台幣六百元及│
│    │十九日十九時許│山里鎮東路二三│      │入住宅後，徒手竊取│金牌七面（約七錢）│
│    │              │五巷十七號    │      │放置屋內二樓之財物│                  │
├──┼───────┼───────┼───┼─────────┼─────────┤
│九  │九十三年十一月│彰化縣和美鎮詔│劉黃金│以借用電話為由，經│金牌二面（約二錢）│
│    │六日十三時二十│安里彰和路二段│蓮    │被害人同意進入屋內│                  │
│    │分許          │四三四號      │      │，趁被害人不知徒手│                  │
│    │              │              │      │竊取財物          │                  │
├──┼───────┼───────┼───┼─────────┼─────────┤
│十  │九十三年十一月│彰化縣彰化市民│辛○○│從大門（未上鎖）侵│皮包一個，內有林玫│
│    │十三日十三時許│權路二四七巷九│      │入住宅後，徒手竊取│君所有之國民身分證│
│    │              │弄四號        │      │客廳茶几上之財物  │及聯邦銀行信用卡各│
│    │              │              │      │                  │一張              │
└──┴───────┴───────┴───┴─────────┴─────────┘
附表二
┌──┬─────────┬───────────┬────────────────┐
│編號│     查獲時間     │       查獲地點       │          查獲物品              │
├──┼─────────┼───────────┼────────────────┤
│一  │九十三年十一月十二│經通知庚○○至彰化縣警│無                              │
│    │日凌晨三十分許    │察局和美分局嘉犁派出所│                                │
│    │                  │為警詢問後，始查悉上情│                                │
├──┼─────────┼───────────┼────────────────┤
│二  │九十三年九月十六日│案經彰化縣警察局和美分│無                              │
│    │十七時十分許      │局中寮派出所調閱監視器│                                │
│    │                  │後，始始悉上情        │                                │
├──┼─────────┼───────────┼────────────────┤
│三  │九十三年十月四日十│彰化縣和美鎮中寮里靖東│ＯＫＷＡＰ１６３型手機一支，業據│
│    │九時三十分許      │路二十八巷二號前      │被害人領回                      │
├──┼─────────┼───────────┼────────────────┤
│四  │九十三年十一月十二│經通知庚○○至彰化縣警│無                              │
│    │日十六時十一分許  │察局和美分局和美派出所│                                │
│    │                  │為警詢問後，始查悉上情│                                │
├──┼─────────┼───────────┼────────────────┤
│五  │九十四年一月二十八│經警依被害人及證人阮冠│Ｐanasonic ＣＤ ８８型手機一支，│
│    │日十五十三十分    │謀、洪棟荃之證述，始查│業據被害人領回                  │
│    │                  │悉上情                │                                │
├──┼─────────┼───────────┼────────────────┤
│六  │九十三年十一月十二│經通知庚○○至彰化縣警│無                              │
│    │日凌晨三十分許    │察局和美分局嘉犁派出所│                                │
│    │                  │為警詢問後，始查悉上情│                                │
├──┼─────────┼───────────┼────────────────┤
│七  │九十三年十一月十二│經通知庚○○至彰化縣警│無                              │
│    │日凌晨三十分許    │察局和美分局嘉犁派出所│                                │
│    │                  │為警詢問後，始查悉上情│                                │
├──┼─────────┼───────────┼────────────────┤
│八  │九十三年十一月十二│經通知庚○○至彰化縣警│無                              │
│    │日凌晨三十分許    │察局和美分局嘉犁派出所│                                │
│    │                  │為警詢問後，始查悉上情│                                │
├──┼─────────┼───────────┼────────────────┤
│九  │九十三年十一月十二│經通知庚○○至彰化縣警│無                              │
│    │日凌晨三十分許    │察局和美分局嘉犁派出所│                                │
│    │                  │為警詢問後，始查悉上情│                                │
├──┼─────────┼───────────┼────────────────┤
│十  │九十三年十一月十三│彰化縣彰化市○○路與和│辛○○所有之身分證一枚、聯邦商業│
│    │日十七時二十分許  │平路口                │銀行信用卡ＶＩＳＡ（卡號４７５７│
│    │                  │                      │─５２１１─０２０８─８５０５號│
│    │                  │                      │）一張及其偽造消費簽帳單一只，其│
│    │                  │                      │中身分證及信用卡業據被害人領回  │
└──┴─────────┴───────────┴────────────────┘
